臺灣新竹地方法院宣示判決筆錄　　　　　　95年度訴字第63號
公　訴　人　臺灣新竹地方法院檢察署檢察官
被　　　告　戊○○
選任辯護人　路春鴻律師
　　　　　　陳詩文律師
被　　　告　乙○○
　　　　　　　　　　巷16號
　　　　　　　　　　（另案於臺灣新竹監獄執行中）
選任辯護人　李晉安律師
被　　　告　丙○○
選任辯護人　劉雅萍律師
被　　　告　丁○○
　　　　　　　　　　弄3號
　　　　　　　　　　（另案於臺灣新竹監獄執行中）
指定辯護人　朱昭勳律師
上列被告等因妨害自由等案件，檢察官提起公訴（94年度偵字第
2235、第5647號、第6337號）後，聲請改依協商程序而為判決，
本院於中華民國96年1月19日下午4時，在本院刑事第八法庭宣示
判決，出席職員如下：
法官起立朗讀判決主文、犯罪事實要旨、處罰條文，及告以上訴
限制、期間並提出上訴狀之法院，且諭知記載其內容：
一、主  文：
    戊○○共同以其他非法方法，剝奪人之行動自由，處有期徒
    刑月，如易科罰金，以銀元佰元即新臺幣玖佰元折算壹
    日。
    乙○○共同以其他非法方法，剝奪人之行動自由，處拘役伍
    拾玖日，如易科罰金，以銀元佰元即新臺幣玖佰元折算壹
    日。
    丙○○共同以其他非法方法，剝奪人之行動自由，處有期徒
    刑月，如易科罰金，以銀元佰元即新臺幣玖佰元折算壹
    日。
    丁○○共同以其他非法方法，剝奪人之行動自由，累犯，處
    有期徒刑月，如易科罰金，以銀元佰元即新臺幣玖佰元
    折算壹日。
    扣案之玩具手槍把、柴刀壹支、腳鐐壹副，均沒收之。
二、犯罪事實要旨：
(一)、丁○○前於民國89年間，因違反毒品危害防制條例案件，經
    本院於90年2 月15日以89年度易字第1379號判決判處有期徒
    刑5 月確定。又於91年間，因違反毒品危害防制條例案件，
    經本院於91年5 月27日以91年度訴字第89號判決判處有期徒
    刑10月確定，上開2案件接續執行，並於93年1月28日執行完
    畢。
(二)、戊○○於93年10月間借貸新臺幣（下同）400,000 元予甲○○，甲○○並書立借據乙紙，且允諾數日後清償部分借款，
    詎甲○○屆期並未清償，且避不見面，戊○○遂於94年4月2
    3 日透過新竹縣警察局竹東分局警備隊巡佐高斯丁（另案審
    理），請其誘騙甲○○出面解決債務，高斯丁遂利用協助警
    察辦案之藉口，於當日18時許撥打電話予甲○○，與其相約
    在新竹縣竹北市公所前見面，高斯丁並將與甲○○相約見面
    之時地轉知戊○○，戊○○與丙○○竟共同基於妨害他人自
    由之犯意聯絡，於同年4月24日凌晨0時許，由丙○○駕駛車
    號3897-KP 號自用小客車，搭載戊○○前往竹北市公所前等
    候，迨見甲○○搭乘計程車抵達後，丙○○旋即將上開車輛
    擋在計程車前，丙○○並下車替甲○○給付計程車資，戊○○則下車強押甲○○上車，甲○○不敵，於是進入後座，此
    後即由戊○○以按壓其頭部之方式控制其行動，期間甲○○
    如有反抗，戊○○則基於傷害之犯意，毆打其臉部及頭部，
    行經新竹縣竹北市○○○路12號前等候紅燈時，甲○○趁隙
    打開車門欲逃脫，惟仍遭戊○○抓住押回車內，並續由丙○○駕駛返回戊○○與女友徐嘉萱（另為不起訴處分）位在新
    竹縣竹北市縣○○街25號6樓之5同居居處限制甲○○之行動
    自由，其間戊○○並找來姓名年籍不詳成年男子「蕭大哥」
    （綽號「阿義」）及姓名年籍不詳成年男子胖子前來協助討
    債，其二人之一並攜帶腳鐐，另因甲○○與乙○○亦有債務
    糾紛，戊○○另撥打電話告知乙○○其已找到甲○○，乙○○遂於24日4、5時許與丁○○共同前往上址，並與戊○○、
    丙○○共同基於妨害自由及傷害之犯意，輪流質問甲○○如
    何清償債務，及何時返還車輛等情，期間甲○○回答如有不
    順，戊○○、丁○○則施以拳打腳踢，且在場不知名人士並
    強行剪去甲○○之頭髮，待甲○○口頭允諾於25日辦理貸款
    清償債務後，於24日5、6時許，由丙○○搭載乙○○；丁○○自行駕車先後離去，之後則由戊○○、丙○○及「蕭大哥
    」輪流看守甲○○，不讓其自由離去，24日早上戊○○又以
    腳鐐將甲○○之一腳固定在桌腳，且不時拿出不具殺傷力之
    玩具手槍3把及柴刀1把，威喝甲○○。嗣於25日上午8 時許
    ，甲○○乘戊○○熟睡之際，攜帶腳鐐奔出屋外脫困，並攔
    下計程車前往新竹縣警察局報案求救，經警前往上址查獲戊○○，並扣得施暴器材之腳鐐1副、玩具手槍3把、柴刀1 支
    等物，始悉上情。
三、扣案之玩具手槍3把、柴刀1支，為被告戊○○所有與丙○○
    、乙○○、丁○○共同供上開妨害自由犯行所用之物，而扣
    案之腳鐐1 副，為共犯即姓名年籍不詳成年男子「蕭大哥」
    或姓名年籍不詳成年男子胖子所有與被告戊○○、丙○○、
    乙○○、丁○○共同供上開妨害自由犯行所用之物等情，業
    據被告戊○○供述在卷，爰應依修正前刑法第38條第1項第2
    款之規定宣告沒收之。
四、又本件被告4人毆打被害人甲○○成傷部分，公訴人認被告4
    人此部分行為均係觸犯刑法第277條1項之普通傷害罪嫌，依
    同法第287 條前段之規定，須告訴乃論。茲因被告戊○○、
    丙○○與被害人甲○○業已達成民事和解，並據被害人甲○○撤回告訴在案，此有刑事撤回告訴聲請狀1 紙在卷可考，
    準此，依照首開說明，本應就被告4 人共同傷害犯行部分諭
    知不受理之判決，惟公訴人認此部分與前揭判決有罪部分有
    裁判上一罪之牽連關係，爰不另為不受理之諭知，附此敘明
    。
五、處罰條文：
    刑法第302條第1項。
六、協商判決除有刑事訴訟法第455條之4第1項第1款於本訊問程
    序終結前，被告撤銷協商合意或檢察官撤回協商聲請者；第
    2款被告協商之意思非出於自由意志者；第4款被告所犯之罪
    非第455條之2第1項所定得以協商判決者；第6款被告有其他
    較重之裁判上一罪之犯罪事實者；第7 款法院認應諭知免刑
    或免訴、不受理者情形之一，及違反同條第2 項「法院應於
    協商合意範圍內為判決；法院為協商判決所科之刑，以宣告
    緩刑或2 年以下有期徒刑、拘役或罰金為限」之規定者外，
    檢察官與被告均不得上訴。
七、如有前項得上訴之情形，得自收受宣示判決筆錄送達之日起
    10日內，向本院提出上訴書狀，上訴於第二審法院。
中　　華　　民　　國　　96　　年　　1 　　月　　19　　日
                  刑事第三庭    書  記  官  謝國聖
                                審判長法官  楊數盈
以上正本證明與原本無異。
                                書  記  官  謝國聖
中　　華　　民　　國　　96　　年　　1 　　月　　19　　日
附錄本案論罪科刑法條：
刑法第302條第1項：
私行拘禁或以其他非法方法，剝奪人之行動自由者，處5 年以下
有期徒刑、拘役或300元以下罰金。
